臺灣臺北地方法院刑事判決　　　　　　 100年度易字第1872號
公　訴　人　臺灣臺北地方法院檢察署檢察官
被　　　告　李欣平
上列被告因毒品危害防制條例案件，經檢察官聲請簡易判決處刑
（100年度毒偵字第741、742 號），本院認不宜逕以簡易判決處
刑，改依通常程序審理，嗣於本院準備程序中，被告就被訴事實
為有罪之陳述，經告以簡式審判之要旨，並聽取當事人意見後，
本院裁定進行簡式審判程序，判決如下：
    主  文
李欣平施用第二級毒品，累犯，處有期徒刑伍月，如易科罰金，
以新臺幣壹仟元折算壹日，扣案含第二級毒品安非他命及甲基安
非他命成分之白色透明晶體肆包（驗餘淨重參點伍參公克）沒收
銷燬之，包裝該等毒品之包裝袋肆只沒收；又施用第二級毒品，
累犯，處有期徒刑伍月，如易科罰金，以新臺幣壹仟元折算壹日
，扣案含第二級毒品安非他命及甲基安非他命成分之白色透明晶
體貳包（驗餘淨重壹點陸肆公克）沒收銷燬之，包裝該等毒品之
包裝袋貳只沒收。應執行有期徒刑捌月，如易科罰金，以新臺幣
壹仟元折算壹日，扣案含第二級毒品安非他命及甲基安非他命成
分之白色透明晶體陸包（驗餘淨重伍點壹柒公克）沒收銷燬之，
包裝該等毒品之包裝袋陸只沒收。
    事  實
一、李欣平前因違反毒品危害防制條例案件，經臺灣臺北地方法
    院裁定送觀察、勒戒後，認無繼續施用毒品之傾向，經臺灣
    臺北地方法院檢察署檢察官於民國94年10月14日釋放，並於
    94年11月8 日以94年度毒偵字第3379號為不起訴處分確定。
    又因竊盜、偽造文書案件，經臺灣士林地方法院以96年度士
    簡字1382號判決判處拘役50日、有期徒刑2 月確定；復因違
    反商標法案件，經本院以97年度簡字第2607號判決處拘役50
    日確定，上開拘役嗣經本院以97年度聲字第2513號裁定定其
    應執行刑為拘役90日確定，再與上開有期徒刑2 月接續執行
    ，於97年12月1 日縮刑期滿執行完畢（此部分構成累犯）；
    再於99年間，因施用第二級毒品案件，經本院以99年度簡字
    第3725號判決判處有期徒刑3 月確定，並於100年4月15日易
    科罰金執行完畢（此部分不構成累犯）。詎猶不知悔改，而
    於下列時、地，為下列行為：
  (一)於100年2月25日晚間10時許，在臺北市中山區○○○路錢櫃
    KTV 附近不知名網咖之廁所內，以將安非他命及甲基安非他
    命（混合成白色透明晶體，起訴書漏載安非他命）放入玻璃
    球（未扣案）內燒烤產生煙霧而吸食之方式，施用第二級毒
    品甲基安非他命1 次。嗣於同年月25日晚間11時50分，在臺
    北市中山區○○○路與民權東路口，因形跡可疑，為警盤查
    後同意搜索，當場由其於所穿著外套左口袋內取出並為警查
    扣含第二級毒品安非他命及甲基安非他命成分之白色透明晶
    體4包（不含包裝袋，驗餘淨重3.53公克）。
  (二)於100年2月26日上午12時起至2 月26日晚間11時50分間某時
    許，在不詳地點，以不詳方式施用第二級毒品安非他命及甲
    基安非他命（混合成白色透明晶體，起訴書漏載安非他命）
    1 次。嗣經警於100年2月26日晚間11時50分許，在臺北市中
    山區○○○路○段65巷2弄9 號前，亦因形跡可疑，為警盤查
    後同意搜索，當場自其所穿著上衣左側口袋內查扣含第二級
    毒品安非他命及甲基安非他命成分之白色透明晶體2 包（不
    含包裝袋，驗餘淨重1.64公克）。
二、案經臺北市政府警察局中山分局報告臺灣臺北地方法院檢察
    署檢察官偵查並聲請簡易判決處刑。
    理  由
一、本件被告李欣平所犯均非死刑、無期徒刑或最輕本刑有期徒
    刑3 年以上之罪，亦非高等法院管轄第一審案件，且於準備
    程序進行中，被告先就被訴事實為有罪之陳述，經告知被告
    簡式審判程序之旨，並聽取檢察官、被告之意見後，本院裁
    定進行簡式審判程序，是本件之證據調查，依刑事訴訟法第
    273條之2規定，不受同法第159條第1項、第161條之2、第16
    1條之3、第163條之1及第164條至第170條規定之限制，合先
    敘明。
二、上開事實，均據被告於本院審理中坦承不諱（見本院卷第23
    頁反面），事實一(一)部分，被告尿液檢體為警採集送驗後，
    經以氣相層析質譜儀法確認檢驗結果，確呈安非他命及高濃
    度之甲基安非他命陽性反應，此有台灣尖端先進生技醫藥股
    份有限公司100年3月15日濫用藥物檢驗報告附卷可稽（見臺
    灣臺北地方法院檢察署100年度毒偵字第741號卷第63頁），
    又扣案之白色透明晶體4 包（不含包裝袋，驗餘淨重3.53公
    克）經鑑定結果，確檢出安非他命及甲基安非他命成分，此
    亦有臺北市政府警察局100年4月11日北市鑑毒字第63號鑑驗
    通知書在卷可佐（見同上偵卷第77頁）；又事實一(二)部分，
    被告尿液檢體為警採集送驗後，經以氣相層析質譜儀法確認
    檢驗結果，亦呈安非他命及高濃度之甲基安非他命陽性反應
    ，此亦有台灣尖端先進生技醫藥股份有限公司100年3月15日
    濫用藥物檢驗報告附卷可參（見同上偵卷第67頁），又扣案
    之白色透明晶體2 包（不含包裝袋，驗餘淨重1.64公克）經
    鑑定結果，亦檢出安非他命及甲基安非他命成分，此亦有臺
    北市政府警察局100年3月28日北市鑑毒字第49號鑑驗通知書
    在卷可憑（見同上偵卷第75頁），足認被告之任意性自白均
    與事實相符，事證明確，被告兩次施用第二級毒品安非他命
    及甲基安非他命之犯行均堪認定，均應予依法論科。
三、按92年7月9日修正公布，自93年1月9日施行之毒品危害防制
    條例第20條、第23條將施用毒品之刑事處遇程序，區分為「
    初犯」及「5年內再犯」、「5年後再犯」。依其立法理由之
    說明：「初犯」，經觀察、勒戒或強制戒治後，應為不起訴
    處分或不付審理之裁定；「5 年內再犯」者，因其再犯率甚
    高，原實施之觀察、勒戒及強制戒治既已無法收其實效，爰
    依法追訴或裁定交付審理。至觀察、勒戒或強制戒治執行完
    畢釋放後，「5 年後再犯」者，前所實施之觀察、勒戒或強
    制戒治已足以遮斷其施用毒品之毒癮，為期自新及協助其斷
    除毒癮，仍適用「初犯」規定，始應先經觀察、勒戒、強制
    戒治之程序。從而依該次修正後之規定，僅限於「初犯」及
    「5 年後再犯」二種情形，應先經觀察、勒戒或強制戒治之
    程序，此乃該條例第10條之例外規定。倘被告於5 年內已再
    犯，經依法追訴處罰，縱其第3次（或第3次以上）再度施用
    毒品之時間，在初犯經觀察、勒戒或強制戒治執行完畢釋放
    5年以後，因與單純之「5年後再犯」之情形有別，不合於「
    5年後再犯」之例外規定；且因已於「5年內再犯」，顯見其
    再犯率甚高，原實施觀察、勒戒或強制戒治，已無法收其實
    效，即應回歸原則性規定，由檢察官逕行起訴，依該條例第
    10條處罰（最高法院96年度台非字第236號判決意旨及97 年
    度第5 次刑事庭會議決議參照）。經查，被告有如事實欄所
    示施用毒品紀錄，有臺灣高等法院被告前案紀錄表在卷可按
    ，揆諸前開規定及說明，被告所為本件施用二級毒品之犯行
    ，並無「初犯」規定之適用，而應直接訴追處罰。
四、按安非他命及甲基安非他命均為毒品危害防制條例第2條第2
    項第2 款明定之第二級毒品。核被告所為，均係犯毒品危害
    防制條例第10條第2 項之施用第二級毒品罪。被告施用前、
    後持有第二級毒品之低度行為，均為各該次施用之高度行為
    所吸收，均不另論罪。被告上開二次施用第二級毒品之犯行
    ，犯意各別，行為互殊，應予分論併罰。查被告有如事實欄
    所示刑之宣告及執行完畢情形，有臺灣高等法院被告前案紀
    錄表在卷可考，其於97年12月1日執行完畢後5年內故意再犯
    本件有期徒刑以上之罪，為累犯，應依刑法第47條第1 項規
    定加重其刑。爰審酌被告前因施用毒品，歷經觀察、勒戒程
    序，並經追訴、審判及執行，惟仍未能完全戒絕毒癮，復再
    犯本件施用毒品罪，其施用毒品對於社會秩序固有間接之影
    響，惟本質上尚屬自我戕害行為，暨被告之素行、生活狀況
    、智識程度、犯後坦承犯行之態度等一切情狀，分別量處如
    主文所示之刑，及定其應執行之刑，並均諭知易科罰金之折
    算標準。檢察官雖就被告上開第二次犯行具體求處有期徒刑
    6 月，惟被告業於本院坦承該次犯刑，本院認就該部分以量
    處如主文所示之刑為適當，檢察官此部分之求刑，核屬過重
    ，附此敘明。又上開分別扣案含第二級毒品安非他命及甲基
    安非他命成分之白色透明晶體4 包（不含包裝袋，驗餘淨重
    3.53公克）及2 包（不含包裝袋，驗餘淨重1.64公克），均
    應依毒品危害防制條例第18條第1 項前段規定，於各該主文
    項下宣告沒收銷燬。另包裝上開毒品之包裝袋4只及2只，係
    被告所有供其盛裝毒品免於毒品遭受潮濕、逸漏之用，屬被
    告所有供犯罪所用之物，爰依刑法第38條第1項第2款規定亦
    於各該主文項下宣告沒收。
據上論斷，應依刑事訴訟法第452條、第273條之1第1 項、第299
條第1項前段，毒品危害防制條例第10條第2項、第18條第1 項前
段，刑法第11條前段、第47條第1項、第41條第1項前段、第38條
第1項第2款、第51條第5款、第9款，判決如主文。
本案經檢察官張成業到庭執行職務
中    華    民    國   100    年    7     月    25    日
                       刑事第十四庭  法  官  賴武志
上正本證明與原本無異。
如不服本判決應於收受送達後10日內向本院提出上訴書狀，並應
敘述具體理由；其未敘述上訴理由者，應於上訴期間屆滿後20日
內向本院補提理由書（均須按他造當事人之人數附繕）「切勿逕
送上級法院」。
                                     書記官  劉麗英
中    華    民    國   100    年    7     月    25    日
附錄本判決論罪科刑法條：
毒品危害防制條例第10條
施用第一級毒品者，處6月以上5年以下有期徒刑。
施用第二級毒品者，處3年以下有期徒刑。